# 进项税额转出的账务处理

提问人：skf123 时间：2021-11-02 10:33:04
陈版您好
因我司上游供应商开具的发票被税务机关认为有问题，该供应商两年前向我司开具的发票被税务机关要求做进项税额转出，现该部分从供应商处采购的产品我司已进行生产加工并实现销售，近两年我司未再与该供应商发生业务。现税务机关要求我司补交相应的增值税，企业所得税。想向陈版请教： 1 、该部分补缴的税费所对应的成本是应该计入当期还是计入以前年度损益调整？如果计入当期，对方科目应如何入账，是计入营业外支出，还是增值税对方科目计入营业成本，所得税对方科目计入所得税费用？如果计入以前年度损益调整是否要作为前期差错更正进行列示？ 2 、该部分成本是否应该作为非经常性损益列示。谢谢！

回答人：chenyiwei
1 、如果在前期确实不存在发票异常迹象（具有一般税务专业知识的人士依据常规证据不会发现问题），后续被税务机关告知异常的，则不属于前期差错，应在接到税务机关通知的当期进行进项税额转出的会计处理。如果无法从该供应商获得补偿的，建议计入当期营业外支出（常规情况下是不应计入采购成本的，属于一项额外损失）。
2 、补交所得税计入当期所得税费用。